【裁判字號】    89,易,786
【裁判日期】    890505
【裁判案由】    賭博
【裁判全文】
臺灣高雄地方法院刑事判決                          八十九年度易字第七八六號
    公  訴  人  臺灣高雄地方法院檢察署檢察官
    被      告  甲○○
                丁○○
                丙○○
                戊○○
                乙○○
右列被告等因賭博案件，經檢察官提起公訴（八十九年度偵字第五十六號），本院判
決如左：
    主  文
甲○○、丁○○、丙○○、楊金忠及乙○○均無罪。
    理  由
一、公訴意旨略以：被告甲○○於民國八十八年十二月十七日（起訴書誤植為二十七
    日）下午九時三十分許，以每日新台幣（下同）二千元之代價，提供高雄縣燕巢
    鄉南燕村二十號旁鐵皮屋，租予某不詳姓名之男子作為賭博場所，供丁○○、丙○○、楊金忠及乙○○等人以象棋為賭具押注賭博財物，旋於是日下午九時三十
    分許，在上址，為警當場查獲，因認被告丁○○、丙○○、楊金忠及乙○○涉犯
    刑法第二百六十六條第一項前段之賭博罪嫌，被告甲○○涉犯同法第二百六十六
    條第一項前段、第三十條之幫助賭博罪嫌。
二、按犯罪事實應依證據認定之，無證據不得推定其犯罪事實，刑事訴訟法第一百五
    十四條定有明文，且按犯罪事實之認定，應憑真實之證據，倘證據是否真實尚欠
    明顯，自難以擬制推測之方法，為其判斷之基礎，此有最高法院五十三年台上字
    第六五六號判例可循，訊據被告丁○○、丙○○、楊金忠及乙○○固不諱言有於
    右揭時、地，剪取四色牌準備賭博等事實，被告甲○○固不諱言上開鐵皮屋係其
    所有等情，惟均堅決否認有何賭博財物行為，被告甲○○辯稱：該鐵皮屋係其另
    外搭建，供為放置採收之水果用，扣案之物均非其所有，亦不知為何在該處等語
    ，被告丁○○、丙○○、楊金忠及乙○○則均辯稱：查獲當時，渠等僅在該處泡
    茶聊天，並無賭博行為等語。而本件公訴人認被告等涉犯上開犯行，無非係以被
    告甲○○警訊時之自白及扣案之象棋一付、押板二塊、四色牌一袋、帳冊一本為
    其論罪之主要依據。經查：
（一）按刑法第二百六十六條第一項前段規定之賭博罪，其犯罪構成要件，首在「公
      共場所」或「公眾得出入之場所」，次在進而為「賭博財物行為」，兩者皆備
      始足該當。而本件查獲地點係於高雄縣燕巢鄉南燕村二十號被告甲○○所有之
      房屋旁搭建鐵皮屋內之事實，除據被告等堅稱在卷外，並有證人即現場執勤警
      員己○○於本院審理時結證稱：「（問：本件如何查獲）是分局探訪得知有此
      賭場，叫我們支援，我們過去時被告四人（指丁○○、丙○○、楊金忠及乙○○）確實沒有在賭博，鐵皮屋是樓房旁邊加蓋的場所」等語，且同為執勤警員
      之證人庚○○亦於本院審理時結證證述：渠等至現場探訪時，被告丁○○、丙○○、楊金忠及乙○○並未賭博，均留在現場吃泡麵，直到我們找到帳冊時，
      才帶他們回去作筆錄，而查獲地點前後共有二個門等語，另有營業場所現場檢
      查紀錄一紙附卷可稽，顯見查獲地點係屬前後俱有門閑開關之封閉地區，並非
      公共場所或公眾得出入之場所，再參諸前開證人己○○及庚○○所證，被告丁○○、丙○○、楊金忠及乙○○是時既尚未開始有何賭博財物行為，縱認前往
      該處係為準備賭博，充其量僅可認係賭博罪嫌之預備階段，而刑法對於賭博罪
      章，並無設有預備犯之處罰規定，本諸罪刑法定原則，被告丁○○、丙○○、
      楊金忠及乙○○上開行為，均與賭博罪之犯罪構成要件未合，自難遽以賭博罪
      責相繩。
（二）被告甲○○雖於警訊時供承：上開場地，係其以每日二千元價格，租予某不知
      真實姓名之成年男子供為賭博場所云云，然於偵查及本院審理時則堅決否認在
      卷，是其警訊時之自白是否與事實相符，尚應調查其他積極證據，以佐其實。
      審諸同案被告丙○○、楊金忠及乙○○均陳稱：渠等至上開地點賭博，係受被
      告甲○○之子吳慶忠邀約才前往，而證人吳慶忠亦於本院審理時證稱：上開地
      點係其提供，做為賭博場合之用等語，是被告甲○○警訊所陳，顯有可慮。又
      縱認上開地點確為被告甲○○提供，審諸被告丁○○、丙○○、楊金忠及乙○○等賭博財物罪責既無從成立，而刑法幫助犯之成立，首在正犯犯罪構成要件
      之存在，苟正犯並無成立犯罪或未為犯罪行為，自無幫助罪責可論，則依上開
      說明，被告甲○○尚與幫助賭博罪之犯罪構成要件有間。是被告等上開所辯，
      尚非無據，堪可採憑。此外，本院復查無其他積極證據，足資審認被告有公訴
      人指訴賭博犯行，犯罪既不能證明，揆諸首開說明，依法自應為無罪之諭知。
據上論斷，應依刑事訴訟法第三百零一條第一項，判決如主文。
中      華      民      國      八十九      年      五      月    五    日
                                臺灣高雄地方法院刑事第一庭
                                      法  官    邱基峻
右正本證明與原本無異。
如不服本判決，應於判決送達後十日內，向本院提出上訴狀。
                                      書記官    王美玲
中    華    民    國    八十九    年      五      月        六        日


司法院資訊處製作；財團法人民間司法改革基金會備份。
